【裁判字號】    92,交抗,947
【裁判日期】    921124
【裁判案由】    違反道路交通管理處罰條例
【裁判全文】
臺灣高等法院交通事件裁定                        九十二年度交抗字第九四七號
    抗  告  人
    即受處分人  甲○○
右抗告人因違反道路交通管理處罰條例案件，不服臺灣士林地方法院，中華民國九十
二年八月十八日所為裁定（九十二年度交聲字第七六八號），提起抗告，本院裁定如
左：
    主  文
抗告駁回。
    理  由
一、按汽車行駛於高速公路或設站管制之道路，而不遵守管制之規定者，處汽車駕駛
    人新台幣三千元以上六千元以下罰鍰，汽車駕駛人有道路交通管理處罰條例第三
    十三條情形者，記違規點數一點，此道路交通管理處罰條例第三十三條第一項、
    第六十三條第一項第一款分別定有明文。次按在高速公路服務區、休息站或沿線
    路權範圍內，不得不依規定停車，高速公路交通管制規則第二十五條第一項第一
    款亦定有明文。
二、受處分人聲明異議及抗告意旨略以：異議人於民國（下同）八十九年十二月三日
    駕駛車號ＱＳ｜三二七０號自小客車，於國道高速公路泰安休息區，因發現車子
    有異狀，而暫停於該休息區未劃設紅、黃線之路邊，竟遭國道警察局第三警察隊
    泰安分隊之員警以其非拋錨任意於非停車格處停車為由，舉發違規，台北市交通
    事件裁決並據以裁罰，然其並未違規停車。而原審認異議人車輛係停放於大型車
    輛出口轉彎處，實有未合，當時係停放在路邊白線內，而警員事先亦未鳴警報器
    ，異議人並無不予理會之情等語置辯。
三、按汽車行駛於高速公路或設站管制之道路，而不遵守管制之規定者，處汽車駕駛
    人新台幣三千元以上六千元以下；汽車駕駛人有道路交通管理處罰條例第三十三
    條情形者，記違規點數一點，同條例第三十三條第一項、第六十三條第一項第一
    款分別定有明文。次按在高速公路服務區、休息區○○○路權範圍內，不得不依
    規定停車，高速公路交通管制規則第二十五條第一項第一款亦定有明文。而高速
    公路休息站劃有停車格，停車格外之地區皆非合法之停車處所，當為至明之理。
    經查，異議人於八十九年十二月三日駕駛車號ＱＳ｜三二七０號自小客車，於國
    道高速公路泰安休息區，將該車停放於該休息區未劃紅、黃線路邊之事實，為異
    議人所自認，而依證人即國道公路警察局第三警察隊泰安分隊員警劉雙喜於原審
    到庭「、、、他停放的地點如今日庭提之現場圖所示，與卷內照片標示位置亦相
    同。停放的地點雖無紅、黃線，但因是大型車輛出口轉彎處，他沒有離開，我們
    就下車請他駛離，受處分人稱其車子引擎有問題，但他後方並無放故障標誌，也
    沒有把引擎蓋打開，所以我們認為受處分人車子沒有故障，凡在停車格外之停車
    皆屬違法之規定而開單」等語（見原審九十二年八月十四日訊問筆錄），堪認異
    議人確實於右揭時、地將前揭車輛停放於高速公路休息區之停車格外，而異議人
    對於當時並未擺置故障標誌，且在警車驅離以後即駕車上高速公路，事後亦未去
    修理車輛一節，亦據異議人於原審調查時所自承（原審九十二年八月十四日訊問
    筆錄），顯見異議人當日所駕駛車輛應能正常駕駛，應無阻卻其未依規定停車違
    規之事由。而依原審第十三頁所附國道高速公路泰安服務區平面配置圖所示，異
    議人所停放的位置係大型車停車場出口處對面，雖屬白線區外，惟仍在泰安休息
    區內，而該處正值大型車出入口，對於大型車出入之便難謂無影響，且休息區有
    停車格可供停放，異議人卻未依規定停放休息，即有違高速公路管制規則之規定
    。原審因而認原處分機關援引上開規定，裁處罰鍰六千元，並記違規點數一點，
    並無不當，而駁回其異議，尚無不合，而警員當場舉發異議人違規，並當場填製
    舉發通知單交付異議人交付，雖異議人當場拒簽，然該通知單視為已送達受處分
    人，此有該舉發通知單上註明「拒簽，通知聯已當場交付駕駛人」可明，抗告意
    旨仍執前詞指摘裁定未當，請求撤銷原裁定，並無理由，抗告應予駁回。
四、據上論結，應依道路交通管理處罰條例第八十九條、道路交通案件處理辦法第二
    十六條，刑事訴訟法第四百十二條，裁定如主文。
中      華      民      國    九十二    年    十一      月    二十四    日
                              臺灣高等法院交通法庭
                                  審判長法  官  許  增  男
                                        法  官  許  宗  和
                                        法  官  周  煙  平
右正本證明與原本無異。
不得再抗告。
                                        書記官  蕭  麗  珍
中      華      民      國    九十二    年     十一     月    二十八    日


司法院資訊處製作；財團法人民間司法改革基金會備份。
